# 股权托管是否终止确认长投的问题

提问人：点滴 ha 时间：2023-03-15 16:59:10
A和B公司同属国资委直属的资本投资运营公司。
A公司将其持有的100%股权的C公司股权以 100 亿元的价格出售给B公司，同时签订回购和托管协议，回购协议主要内容是A公司分 10 年时间回购C公司股权（回购价 100 亿，分期付款），托管协议主要内容是在股权划转协议生效之日起至支付完全部股权回购款（ 10 年以后）期间，B公司将C公司的股权托管给A公司，托管期间B公司除享有购买价款 100 亿元（B公司借入并购贷 100 亿元支付购买价款）的利息外，不享有C公司的任何股东权力和义务。
请问，B公司：出资 100 亿元购入的C公司股权是否应确认长期股权投资或其他非流动资产； 100 亿元本金在回款时确认为预收账款，待 10 年后收到全部本金后将长期股权投资或其他非流动资产与预收账款对冲，收到的利息确认为投资收益还是利息收入，还是与并购贷的借款利息净额列示？
还是分期收款的 100 亿元本金及其利息应确认长期应收款（本金以及未确认融资收益）？如果确认未确认融资收益，那么未确认融资收益是计入利息收入还是与并购贷的借款利息净额列示？

回答人：chenyiwei
该交易实际上是A以C的股权为抵押向B融资，B并不享有作为股东的风险和报酬。因此确认为长期应收款处理。A确认为长期应付款。托管期间C仍是A的全资子公司，继续纳入A的合并报表范围。B按照金融工具准则规定，按摊余成本计量该项金融资产，取得的利息收入确认为投资收益。